臺灣高等法院高雄分院刑事判決　　　　99年度上訴字第1735號
上　訴　人
即　被　告　林麒生
上　訴　人
即　被　告　陳志安
上　訴　人
即　被　告　廖嘉韻
共　　　同
選任辯護人　侯重信律師
上列上訴人因妨害自由案件，不服臺灣高雄地方法院99年度訴字
第893 號中華民國99年9 月2 日第一審判決（起訴案號：臺灣高
雄地方法院檢察署98年度偵字第31554 號），提起上訴，本院判
決如下：
     主  文
上訴駁回。
林麒生、陳志安、廖嘉韻均緩刑貳年。
     事  實
一、林麒生因自廖嘉韻處受讓陳高富所簽發之面額新臺幣（下同
    ）200 萬元本票一紙，遲遲未獲清償，向臺灣高雄地方法院
    民事執行處聲請強制執行，而於民國98年7 月30日上午11時
    30分許，同院司法事務官、書記官等執行人員至陳高富及商
    靜甄夫妻位於高雄市○○區○○路94號5 樓之3 之住處，執
    行動產查封程序完畢離去後，林麒生、廖嘉韻、及另3 名不
    詳姓名年籍之成年男子，竟基於剝奪他人行動自由以遂行強
    迫清償債務之共同犯意聯絡，廖嘉韻先恐嚇：今日若不處理
    債務，就要讓你們很難看；不還債務，休想離開；今天一定
    要拿錢出來解決，否則會發生什麼事情，自己看著辦等語，
    林麒生則在一旁以：打斷腿就跑不掉了等語，恫嚇陳高富、
    商靜甄，而見陳高富、商靜甄已然心生畏懼，繼而於同日13
    時許，由上開2 名不詳姓名年籍之成年男子將陳高富押下樓
    搭乘計程車前往廖嘉韻所經營位於高雄市新興區○○○路16
    號之御茶園茶行，廖嘉韻並以：如果你不去，陳高富已經被
    帶去了，會發生什麼事情，你自己想一想等語脅迫商靜甄，
    商靜甄不得已依廖嘉韻之指示，至地下室騎乘機車後載廖嘉
    韻前往御茶園茶行，林麒生則另行駕車前往。陳高富、商靜
    甄到達御茶園茶行後，林麒生與另1 名不詳姓名年籍之成年
    男子將陳高富帶至該茶行2 樓房間，林麒生手持長約1 公尺
    之木棍，毆打陳高富右膝關節及左膝後側，致陳高富受有右
    膝外側5 ×5 公分瘀傷、左膝後側5 ×10公分瘀傷之傷害。
    而陳志安於同日13時46分許前後之某時，返回御茶園茶行，
    知悉上情後，亦接續林麒生、廖嘉韻等人之妨害自由之共同
    犯意聯絡，夥同林麒生共同徒手毆打陳高富之臉部與頭部，
    致陳高富受有雙臉頰3 ×3 公分瘀傷、後腦枕部5 ×5 公分
    瘀傷之傷害（傷害部分業據撤回告訴），陳志安並恫稱：你
    今天不處理，就等著死等語，林麒生亦揚言：你今天一定要
    處理，否則會死得很難看等語，致陳高富心生畏懼；廖嘉韻
    並對在御茶園茶行1 樓之商靜甄恐嚇：若不還錢，要打斷陳
    高富的1 條腿或1 隻手；不還錢，不得離開；還錢後陳高富
    才可以下來云云，並要求商靜甄找人籌款解決債務，惟商靜
    甄虛以委蛇，趁廖嘉韻不注意之際，於同日14時許，騎乘機
    車逃離現場，並於同日14時4 分許返回其住處後即行報案，
    而於同日14時10分許帶同員警前往御茶園茶行，陳高富始得
    離開。
二、案經陳高富、商靜甄訴由高雄市政府警察局新興分局移送臺
    灣高雄地方法院檢察署檢察官偵查起訴。
    理  由
壹、證據能力部分：
一、按被告以外之人於偵查中向檢察官所為之陳述，除顯有不可
    信之情況者外，得為證據，刑事訴訟法第159 條之1 第2 項
    定有明文，證人陳高富、商靜甄、王建益、方良讚、林英新
    於檢察官偵查中所為之陳述，已依法具結，亦無證據顯示檢
    察官在偵查時有不法取供之情形，且據證人做成證據之外部
    情狀，亦無證據顯示上開證述有顯不可信之情況，揆諸首揭
    說明，認具有證據能力。
二、按被告以外之人於審判外之陳述，雖不符同法第159 條之1
    至159 條之4 之規定，而經當事人於審判程序同意作為證據
    ，法院審酌該言詞陳述或書面陳述作成時之情況，認為適當
    者，亦得為證據。當事人、代理人或辯護人於法院調查證據
    時，知有第159 條第1 項不得為證據之情形，而未於言詞辯
    論終結前聲明異議者，視為有前項之同意，刑事訴訟法第15
    9 條之5 第2 項定有明文。查本判決以下所引其餘傳聞證據
    ，均經當事人、辯護人於法院調查證據時，知有第159 條第
    1 項不得為證據之情形，而未於言詞辯論終結前聲明異議，
    本院審酌上開證據作成時並無不合法定程序之情形，認為適
    當，依上開說明，應均有證據能力。
貳、實體部分：
一、訊據被告林麒生、廖嘉韻、陳志安矢口否認有何剝奪他人行
    動自由犯行，被告林麒生、廖嘉韻辯稱：查封之後，為與陳
    高富商量債務，有留在陳高富、商靜甄住處，後陳高富表示
    因女兒在場不方便，要到御茶園茶行去談，陳高富是自己坐
    計程車，林麒生開車，商靜甄則騎車載廖嘉韻去；到茶行之
    後，林麒生、廖嘉韻、陳高富、商靜甄，均在一樓談債務，
    後來商靜甄就說要出去，過了沒多久，警察就來了，過程中
    很溫和，沒有口出惡言，更無妨害自由云云。被告陳志安辯
    稱：當天因於12時30分許在新田路、仁愛街口發生車禍，去
    醫院探視車禍對造王建益，後與保養廠的人（莊燿州）約在
    民生路、福建街口見面，在該處附近枝仔冰城吃飯、討論後
    ，直到下午3 點才返回御茶園茶行云云。然查：
  (一)上開林麒生、廖嘉韻夥同另3 名不詳姓名年籍之成年男子，
    於98年7 月30日上午11時30分，臺灣高雄地方法院民事執行
    人員至陳高富、商靜甄住處執行動產查封程序結束後，被告
    廖嘉韻以前開言詞（詳如事實欄所示）恫嚇，要求陳高富、
    商靜甄清償債務，林麒生則威脅：「打斷腿就跑不掉了」等
    語，而於同日13時許，由上開2 名不詳姓名年籍之成年男子
    將被害人陳高富押往「御茶園茶行」，被告廖嘉韻復以被害
    人陳高富之生命、身體安全脅迫被害人商靜甄，被害人商靜
    甄不得已而同往「御茶園茶行」。被告林麒生與另一名不詳
    年籍姓名男子將被害人陳高富押至茶行2 樓房間，毆打被害
    人陳高富右膝關節及左膝後側，而被告陳志安於同日13時46
    分後之某時到場後，與被告林麒生共同徒手毆打被害人陳高
    富之臉部與頭部，被告陳志安、林麒生同時恫喝被害人陳高
    富處理債務，否則會死得很難看等語，被告廖嘉韻亦以被害
    人陳高富之生命安全、自由對被害人商靜甄恐嚇，以此要脅
    被害人商靜甄不得擅離且須解決債務，嗣被害人商靜甄於同
    日14時許，趁機逃離，並報案帶同員警前往「御茶園茶行」
    ，陳志安始得脫困等節，業經證人即被害人陳高富於98年8
    月3 日警詢中及98年11月10日、99年4 月13日偵查中證述詳
    盡（見警卷第7-10頁、偵卷第7-9 頁、第79-80 頁）；於原
    審審理中亦證稱：「在茶行二樓，被告林麒生、陳志安有動
    手打我」等語（見原審卷60頁背面）；與證人即被害人商靜
    甄於98年8 月3 日警詢中及98年11月10日、99年4 月13日偵
    查中證述（見警卷第11-14 頁、偵卷第10-12 頁、第70 -7
    2 頁）、及於原審審理中證述：「…我不想去茶行，廖嘉韻
    就跟我說，如果你不去，陳高富已經被帶去，會發生什麼事
    情，叫你自己想一想…我在茶行一樓有聽到陳高富在二樓被
    毆打的聲音，我很緊張，廖嘉韻要我趕快想辦法拿錢給他們
    ，陳高富就可以下來了，我就跟廖嘉韻說我要去籌錢，…，
    我趁廖嘉韻沒有注意，趕快到門口騎機車就走了。我打11 0
    報案，我報案的內容是說陳高富被壞人帶走了，要警察趕快
    來，我請警察趕快跟我去茶行，說陳高富在那個茶行。」等
    語（見原審卷第62頁背面、64-67 頁），經核大致相符。
  (二)再被害人商靜甄報警尋求協助，並帶同警員至「御茶園茶行
    」一情，亦經證人即到場處理警員林英新於偵查中證稱：「
    我先到新田路，他太太（商靜甄）跟我說她先生（陳高富）
    在新田路家裡被押走，帶我到民生路一間茶行」等語明確（
    見偵卷第79頁），並有高雄市政府警察局指揮中心於98年7
    月30日14時04分受理商靜甄110 報案及員警於同日14時10分
    到場處理之記錄單1 份（見偵卷第63頁）在卷可證，若商靜
    甄當時非突遭危難，亦不致緊急報警陳述被害經過，且帶同
    員警查訪，其第一時間之陳述，自可認與事實相合；又被害
    人陳高富案發後即於98年7 月30日下午16時40分許至愛仁醫
    院，經診斷受有右膝外側5 ×5 公分瘀傷、左膝後側5 ×10
    公分瘀傷、雙臉頰3 ×3 公分瘀傷、後腦枕部5 ×5 公分瘀
    傷之傷害，亦有愛仁醫院98年7 月30日驗傷證明書1 份在卷
    可證（警卷21頁），且被害人陳高富證述遭毆打情節、部位
    ，與上開受傷部位亦相符合，此外，並有臺灣高雄地方法院
    98年司票字第2249號本票裁定（債權人林麒生；債務人陳高
    富）、同院98年度司執字第43742 號民事執行事件98年7 月
    30日上午9 時30分至11時30分之查封筆錄1 份（見同院98年
    度司執字第43742 號卷第4 、6 頁）在卷可證，是以前開事
    實，均堪可認定。至被害人陳高富雖於原審審理中改證稱：
    「執行完畢之後，被告等人在我住處，跟我聊天、喝茶、談
    債務，下午一點多至茶行，是為解決債務，並非遭脅持或威
    脅去的，到茶行2 樓，被告林麒生、陳志安雖有動手打我，
    但沒有說不當的話，我於警詢、偵查說遭脅迫只是單純感覺
    而已，後來解釋清楚，發現只是誤會，已達成和解」等語（
    見原審卷第58-59 、61頁），被害人商靜甄亦另改證稱：「
    被告等人在我住處期間，言語上沒有做出威脅的舉動，只是
    一直叫陳高富要還他錢，說今天不解決不離開我們家」等語
    （見原審卷第62-63 頁），因衡以被告林麒生、廖嘉韻、陳
    志安既與證人陳高富已達成和解，且被害人陳高富、商靜甄
    均已撤回告訴，有撤回告訴狀1 份在卷可證（見原審卷第50
    頁），難免有迴護之情，是被害人陳高富、商靜甄翻異前詞
    ，而於原審審理中所為上開證述，尚難全信，仍以渠等於警
    詢、偵查中之證述較為可採。
  (三)被告陳志安雖否認曾在場參與，而辯稱：伊當日中午發生車
    禍，到醫院去看車禍對造後，嗣與莊燿州約在茶行附近之枝
    仔冰城見面處理車輛維修，自始至終並未在場參與云云（見
    原審訴字卷第99頁）。然被害人陳高富、商靜甄於警詢、偵
    查中均一致指證被告陳志安確有至御茶園茶行2 樓，出言威
    脅、毆打陳高富之情明確，被害人商靜甄甚且證稱；「當天
    中午陳志安在外面發生車禍，因他一進來就大罵說，他在我
    們新田路樓下發生車禍，都是我們害的。」等語（見偵卷10
    頁），而被告陳志安亦自承於事發當日中午12時30分許確有
    與王建益發生車禍一事，並經證人即與被告陳志安發生車禍
    之王建益、證人即處理車禍員警方良讚證述詳盡（見偵卷第
    37 -38頁、第50-52 頁），亦有道路交通事故現場圖、陳志
    安於98年7 月30日13時2 分進行測試之交通事故當事人酒精
    測定紀錄表各1 份附於台灣高雄地方法院檢察署98年度偵字
    第26115 號卷被告陳志安過失傷害卷宗可證，惟被害人商靜
    甄如非於案發當日確實見到被告陳志安，豈可能得知被告陳
    志安於當日中午發生車禍。此外，依卷附陳志安使用之0000
    000000號行動電話雙向通聯紀錄所示：自98年7 月30日13時
    46分起至同日14時29分止之基地台均在御茶園茶行附近之高
    雄市新興區○○○路111 號11樓，有上開行動電話雙向通聯
    紀錄在卷可證（見偵卷44頁），顯見陳志安於當日13時46分
    許前後，即已離開阮綜合醫院返回綠茶園茶行附近，是被告
    陳志安辯稱未曾到御茶園茶行云云，已難採信。至證人莊燿
    州雖於原審審理中證稱：「當日與陳志安於13點24分57秒通
    話聯絡係陳志安要我過去估價維修車輛，約在距離茶行約
    100 公尺以內的枝仔冰城見面，於13點46分6 秒，陳志安打
    電話給我，是他在催促我趕快約定的地方，在電話掛上後，
    我就到了，陳志安有請我吃東西，停留約2 、30分鐘離開。
    後來於14點29分41秒，陳志安打電話給我談車子的其他問題
    ，當時我已在公司」等語（見原審卷68-69 頁）。然證人莊
    燿州上開證詞與被告陳志安於原審準備程序中供述：「我將
    近2點 時候跟保養廠約在民生路福建街口，並在該處附近吃
    飯討論到2 點半至3 點之間才離開」之辯解（見原審審訴卷
    第35 頁 ），時間上已有不合，況被告陳志安於98年11日25
    日偵查中係供稱：「於98年7 月30日下午6 至7 點方回茶行
    ，當天因發生車禍，我送病人到阮外科並陪他，陪到約6 點
    多」云云（偵卷第20-21 頁），嗣經檢察官質以證人即與被
    告陳志安發生車禍之王建益證述發生車禍未經被告陳志安陪
    同就醫，且於當日4 、5 點自醫院返家情節不符，且與卷附
    陳志安使用之00000000 00 號行動電話雙向通聯紀錄所示98
    年7 月30日13時46分起之基地台即在御茶園茶行附近，亦有
    矛盾，經檢察官據以提起公訴後（見起訴書第5 頁），被告
    陳志安始於原審審理中改以前詞置辯，倘被告陳志安案發時
    間果與證人莊耀洲處理談論汽車修理一事，被告陳志安豈可
    能於警詢、偵查中就此有利已之事證絲毫不提出辯駁，明顯
    違反常理，足認被告陳志安上開辯解，應屬事後卸責之詞，
    而證人莊燿州上開證詞已有迴護被告陳志安之嫌，均無可採
    。況且被告陳志安於同日13時46分撥打電話予莊耀州時，是
    否未回御茶園茶行而在枝仔冰城，仍非證人莊耀州得知，而
    被告陳志安於同日13時24分57秒固於高雄市○○區○○路2
    號5 樓處基地台（即阮綜合醫院處）曾撥打電話（偵卷第44
    頁），惟高雄市苓雅區阮綜合醫院至高雄市○○區○○路94
    號5 樓被告之御茶園茶行僅約1.6 公里，駕車約6 分鐘（當
    日中午非交通尖峰時間），此有Google地圖在卷可查（本院
    卷第43頁），參以告訴人陳高富、商靜甄於警詢時均稱陳高
    富係於同日13時30分許被押至御茶園茶行，時間約1 小時（
    警卷第8 、12頁），被告陳志安仍有可能於同日13時24分離
    開阮綜合醫院先回御茶園茶行，再於同日13時46分撥打電話
    予莊耀州相約後再行會面，而莊耀州係於13時46分後始與被
    告會面，則上開莊耀州之證詞，亦難為被告任何有利之認定
    ，併此指明。是以被告陳志安確有至御茶園茶行2 樓，毆打
    並出言脅迫陳高富無疑。
  (四)被害人陳高富、商靜甄於警詢、偵查中屢次證述在住處遭被
    告林麒生、廖嘉韻及不詳年籍姓名男子3 名等人以前開言詞
    恐嚇，不得已始至茶行，在茶行時，陳高富復遭被告林麒生
    、陳志安毆打及出言脅迫陳高富，被告廖嘉韻亦脅迫被害人
    商靜甄，而以上開方式剝奪陳高富、商靜甄行動自由等情，
    已如前述，且被害人陳高富、商靜甄住處尚留有甫自國小畢
    業之女兒，如非屢遭脅迫，迫不得已，被害人陳高富、商靜
    甄應不致僅為商討債務，即獨留女兒在家無人照顧，再被害
    人商靜甄、陳高富若係自願至御茶園茶行商討債務問題，被
    害人商靜甄當無於離開後即刻報警，並對前來處理之員警林
    英新稱陳高富在新田路家裡被押走之理，顯見被害人陳高富
    、商靜甄應係在被迫待在御茶園茶行甚明。再被告林麒生、
    廖嘉韻係以於陳高富、商靜甄住處多次出言脅迫之先行行為
    ，使陳高富、商靜甄心生畏懼，不得已分由另2 名不詳姓名
    男子一前一後帶同被害人陳高富上車及由被告廖嘉韻監控被
    害人商靜甄騎車方式，剝奪被害人陳高富、商靜甄之行動自
    由，業如前述，被害人陳高富、商靜甄係在自由意識受壓制
    之情形下被迫至茶行，並非遭以肢體挾持之方式強行拉扯至
    茶行，是被告辯稱：是被告林麒生、廖嘉韻否認有何剝奪他
    人行動自由犯行，辯稱：查封後，是留在原處與陳高富、商
    靜甄商談債務，陳高富、商靜甄顧及女兒在場，自願到御茶
    園茶行繼續商談債務，期間並無任何脅迫、恐嚇言語，且陳
    高富係坐計程車，商靜甄更係騎車後載廖嘉韻，到達茶行，
    均無任何拒絕到茶行或求救之舉，足證未遭挾持云云，並無
    可採。
  (五)至上訴理由固另以，被告等人不可能在告訴人住處拘束其行
    動自由，若有任何強暴脅迫，立可報警前來，況陳高富係經
    過大樓管理室，何未立即報警，而被告廖嘉韻與告訴人商婦
    同為婦道人家，更不能將商婦挾持云云；惟被告係積欠告訴
    人鉅額債務，其住處動產並遭被告聲請查封，已如上述，則
    被告因將無立椎之地，且忌憚告訴人催討債務之手段，迫於
    無奈與之同往御茶園茶行，並因此不敢聲張，亦在情理之常
    ，且被告廖嘉韻並非對告訴人商靜甄施以強暴，而係告訴人
    商靜甄因陳高富已先遭押走，亦不得已依廖嘉韻之脅迫前往
    御茶園茶行，亦經商靜甄陳述如前，更無從以被告廖嘉韻與
    商靜甄同為女流云云，為其任何有利之認定。再證人林英新
    警員於偵訊雖另證稱：「我們到時，陳高富在茶行外面旁邊
    還有好幾個人，陳高富跟人家講話，我們問陳高富，他說沒
    事，說他們有債務糾紛，在談事情。當時沒有看到他身上有
    傷。」等語（見偵卷第78-81 頁），惟告訴人陳高富既係因
    積欠被告大筆債務，自知理虧而不敢直言遭剝奪行動自由情
    事，尚合情理，又被害人陳高富所受傷害均屬瘀傷，非係流
    血等一望即知之傷勢，且面積非大，且多係在腦後枕部、膝
    部等不易查覺部位，加以證人林英新警員專注處理陳高富是
    否遭強押及查察在場人身分等事件，因而未及注意陳高富受
    傷情形，應無悖於常情，是亦難執此為有利被告之認定。
  (六)按刑法之相續共同正犯，基於凡屬共同正犯，對於共同意思
    範圍內之行為均應負責之原則，共同犯罪之意思不以在實行
    犯罪行為前成立者為限，若了解最初行為者之意思而於其實
    行犯罪之中途發生共同之意思而參與實行者，亦足成立；故
    對於發生共同犯意以前其他共同正犯所為之行為，苟有就既
    成之條件加以利用而繼續共同實行犯罪之意思，則該行為即
    在共同意思範圍以內，應共同負責（最高法院98年度臺上字
    第4230號判決意旨參照）。另刑法第302 條第1 項之剝奪他
    人行動自由罪，為繼續犯之一種，其於他人實施剝奪他人行
    動自由犯行中，始參與犯罪，亦應成立共犯（最高法院79年
    度臺上字第2337號判決意旨參照）。被告陳志安自承車禍前
    原欲至被害人住處催討債務（見原審卷第99頁），且被告陳
    志安於發生車禍後，仍趕回御茶園茶行，與被告林麒生毆打
    被害人陳志安，並出言恐嚇威脅要求被害人陳高富處理債務
    ，足徵被告陳志安顯然已知悉被害人陳高富、商靜甄遭妨害
    自由一情，並與其他共犯各自有其分工，顯見其等均相互利
    用他人之行為，以達剝奪被害人陳高富、商靜甄妨害自由之
    目的，是被告陳志安雖未全程在場，亦無礙其妨害自由犯行
    之成立，併此敘明。
  (七)綜上，本件事證明確，被告三人犯行，堪以認定。
二、核被告林麒生、廖嘉韻、陳志安所為，均係犯刑法第302 條
    第1 項之剝奪他人行動自由罪。被告林麒生、廖嘉韻、陳志
    安與3 名不詳年籍姓名男子間，就上開犯行，相互間有犯意
    聯絡及行為分擔，均為共同正犯。又按刑法第302 條第1 項
    之妨害行動自由罪，係妨害他人自由之概括規定，故行為人
    具有一定之目的，以非法方法剝奪人之行動自由者，如以使
    人行無義務之事，或妨害人行使權利為目的，而其強暴、脅
    迫復已達於剝奪人之行動自由之程度，即祇成立本罪，不應
    再依同法第304 條強制罪論處。蓋以此部分使人行無義務之
    事，或妨害人行使權利之低度行為，應為剝奪人之行動自由
    之高度行為所吸收，不能以其目的係在使人行無義務之事或
    妨害人行使權利，認為係觸犯刑法第302 條第1 項及第304
    等2 罪，而依同法第55條從一重處斷；又在剝奪人之行動自
    由中，如並有恐嚇危害安全行為，自屬包含於妨害行動自由
    之同一意念之中，而視為剝奪行動自由之部分行為，不發生
    所謂低度之恐嚇危害安全罪，為高度之剝奪行動自由罪所吸
    收之問題（最高法院29年上字第2359號判例意旨、最高法院
    82年度台上字第2554號判決意旨參照）。故本件被告3 人，
    共同基於妨害自由之犯意聯絡，以脅迫之手段剝奪被害人之
    行動自由，以言詞恐嚇被害人陳高富、商靜甄，應視為係以
    非法方法剝奪行動自由之部分行為，合併成為一個以非法方
    法剝奪人之行動自由罪，即祇成立實質上之一罪，應逕依刑
    法第302 條第1 項論處，併此敘明。而被告林麒生、廖嘉韻
    、陳志安以一行為侵害被害人陳高富、商靜甄之行動自由法
    益，為同種想像競合犯，應從一重處斷。
三、公訴意旨另以：被告林麒生於御茶園茶行2 樓，毆打告訴人
    陳高富，致告訴人陳高富受有右膝外側5 ×5 公分瘀傷、左
    膝後側5 ×10公分瘀傷，嗣與具犯意聯絡之被告陳志安共同
    徒手毆打陳高富，致告訴人陳高富受有雙臉頰3 ×3 公分瘀
    傷、後腦枕部5 ×5 公分瘀傷之傷害犯行部分，因按傷害罪
    依刑法第287 條前段之規定，須告訴乃論；而按告訴乃論之
    罪，告訴人於第一審辯論終結前，得撤回其告訴；告訴經撤
    回者，法院應諭知不受理之判決，刑事訴訟法第238 條第1
    項、第303 條第3 款分別定有明文。查本案告訴人陳高富業
    已撤回本件傷害告訴，有上開卷附之撤回告訴狀1 紙可稽，
    依前開說明，此部分本應為不受理之諭知，惟因檢察官認此
    部分與前開論罪科刑部分有吸收犯之實質上一罪關係，自應
    不另為不受理之諭知。
四、原審認被告罪證明確，因而適用刑法第28條、第302 條第1
    項、第55條、第41條第1 項前段，刑法施行法第1 條之1 ，
    規定，並審酌被告林麒生、廖嘉韻、陳志安以暴力討債，危
    害被害人陳高富、商靜甄之人身安全，影響社會治安，犯後
    復飾詞否認，未見悔意，本不宜輕縱，惟念其所施用之手段
    尚非殘暴，仍知所節制，犯罪情節非屬重大，並參以被告林
    麒生、廖嘉韻參與程度較重，陳志安參與程度較輕，及被害
    人陳高富、商靜甄已表示不願追究被告林麒生、廖嘉韻、陳
    志安之意，並撤回告訴，有上開卷附撤回告訴狀1 份在卷可
    證，並被告之素行等一切情狀，各量處有期徒刑6 月、6 月
    、5 月，並諭知如易科罰金以1000元折算1 日；並敘明告訴
    人就傷害部分已撤回告訴，而應不另為不受理之諭知之旨，
    其認事用法，核無不合，量刑亦屬允當。被告上訴意旨否認
    犯罪，指摘原判決不當，為無理由，應予駁回。
五、又被告3 人前未均因故意犯罪受有期徒刑以上刑之宣告（陳
    志安係98年11月19日因過失傷害經法院判處有期徒刑3 月，
    得易科罰金），此有臺灣高等法院被告前案紀錄表在卷可查
    ，告訴人於原審審理時並已具狀撤回告訴，表明雙方已達成
    和解，不願再行追究之意（原審訴字卷第50頁），並另於本
    院審理中提出告訴人陳高富之和解書在卷可查（見本院卷第
    76頁），渠犯後既已盡力彌補告訴人之損失，可認為已有悔
    意，且係因被害人積欠大額債務未償而偶發初犯，本院以刑
    之宣告已足資教訓，諒無再犯之虞，所宣告之刑以暫不執行
    為適當，爰均併予諭知緩刑2 年，以啟自新。
據上論斷，應依刑事訴訟法第368 條、第74條第1 項第1 款，判
決如主文。
本案經檢察官陳宗吟到庭執行職務。
中    華    民    國    100   年    1     月    4     日
                  刑事第七庭    審判長法  官  莊飛宗
                                      法  官  謝宏宗
                                      法  官  蔡廣昇
以上正本證明與原本無異。
如不服本判決應於收受本判決後10日內向本院提出上訴書狀，其
未敘述上訴理由者，並得於提起上訴後10日內向本院補提理由書
狀（均須按他造當事人之人數附繕本）「切勿逕送上級法院」。
中    華    民    國    100   年    1     月    4     日
                                      書記官  曾允志
附錄本判決論罪科刑法條：
中華民國刑法第302條
（剝奪他人行動自由罪）
私行拘禁或以其他非法方法，剝奪人之行動自由者，處 5 年以
下有期徒刑、拘役或 3 百元以下罰金。
因而致人於死者，處無期徒刑或 7 年以上有期徒刑，致重傷者
，處 3 年以上 10 年以下有期徒刑。